# 合并范围减少时所有者权益变动表如何填列,陈版

提问人：homeli 时间：2011-01-29 23:21:35
上期纳入合并范围子公司本期出售不再合并的情况下，合并所有者权益变动表期初数中包含的该子公司归属与母公司的资本公积、未分配利润，及少数股东权益如何抵消？（即所有者权益变动表项目年初加本期增减数不等于年末数）

回答人：chenyiwei
该子公司原先的少数股权可以直接在合并股东权益变动表上体现为“所有者投入和减少资本——其他”，即由于丧失对该子公司的控制权，相应的少数股权也不再成为本合并集团的权益持有者。
该子公司截至处置日归属母公司的股东权益，在合并报表层面应如下处理： 1 、属于其他综合收益的资本公积，在“其他综合收益”一行中转出（如该综合收益为正数的，则以负号填列），转入当期合并净利润。 2 、子公司的未分配利润，在合并股东权益变动表上不单独体现为转出，而是通过将其与母公司个别报表层面体现的投资处置损益的部分抵销（减少了合并报表上的本期净利润）来达到以后年度不再并入的效果。

回答人：chenyiwei
回复 藤椅 homeli 的帖子对不起，没有理解你的意思，请再说具体些，谢谢。

回答人：chenyiwei
回复 报纸 yuxb 的帖子此处的“合并净利润”是指合并利润表所列的合并净利润。 其他综合收益转入损益也构成处置子公司净损益的组成部分，即合并净利润金额中本来就包含了“其他综合收益转入数”。不应“导致与合并主体处置“处置组”应确认的处置利润不一致”。

回答人：chenyiwei
回复 7 楼 yuxb 的帖子资产处置时，与该项资产相关的其他综合收益（例如可供出售金融资产的累计公允价值变动等）均应从资本公积转入损益，以表明其实现。解释 4 号中也对此类情况作出了规定，即处置子公司股权导致丧失对其控制权时，需把归属母公司的与该子公司相关的全部其他综合收益转入损益。

提问人：zxccpa 时间：2014-03-29 18:24:48
我问的是，不属于其他综合收益的资本公积的减少，填在一行？可否填在“净利润”一行？

回答人：chenyiwei
请举出具体案例供讨论。

回答人：chenyiwei
这个应不可以。

提问人：zengfengxia 时间：2014-04-02 11:21:58
陈版，联营企业除净损益、其他综合收益和利润分配以外所有者权益变动，投资企业不计入其自身其他综合收益，但这部分增加的资本公积在联营企业被处置时也需要转出。计入和转出时放到那一栏恰当？

回答人：chenyiwei
其实我对这一条的态度是保留的。但既然准则这样规定，估计也就只有“其他综合收益”一行最合适了（如果设置了“其他”行的，可填在“其他”行）。 因为合营联营企业的其他股东不是本主体的权益持有者，因此作为“所有者投入和减少资本”这样的代表权益性交易的项目，自然不恰当。